臺灣桃園地方法院刑事裁定
                                     111年度聲字第2422號
聲  請  人  臺灣桃園地方檢察署檢察官
受  刑  人  吳永成



上列聲請人因受刑人數罪併罰有二裁判以上，聲請定其應執行之
刑（111年度執聲字第1654號；111年度罰執字第467號），本院
裁定如下：
    主  文
吳永成所犯如附表所示之罪，所處如附表所示之刑，應執行罰金
新臺幣貳萬玖仟元，如易服勞役，以新臺幣壹仟元折算壹日。
    理  由
一、聲請意旨略以：受刑人吳永成因犯侵占案件，先後經判決確
    定如附表，應依刑法第53條、第51條第7款定其應執行之刑
    ，爰依刑事訴訟法第477條第1項聲請裁定定應執行之刑等語
    。
二、按裁判確定前犯數罪者，併合處罰之；數罪併罰，有二裁判
    以上者，依刑法第51條之規定，定其應執行之刑，刑法第50
    條第1項前段、第53條分別定有明文。次按數罪併罰，宣告
    多數罰金者，於各刑中之最多額以上，各刑合併之金額以下
    ，定其金額，刑法第51條第7款亦定有明文。而刑法第53條
    所謂數罪併罰，有2裁判以上者，依第51條之規定，定其應
    執行之刑，以2裁判以上所宣告之數罪，均在裁判確定前所
    犯者為必要（最高法院33年非字第19號判例意旨參照）。
三、經查，本件受刑人於附表編號1至6所示時間因犯侵占案件，
    先後經法院判處如附表編號1至6所示之刑確定在案，有各該
    刑事判決書及臺灣高等法院被告前案紀錄表1份附卷可稽。
    受刑人所犯如附表編號1所示之罪，其判決確定日期為民國1
    08年11月19日，而如附表編號2至6所示之罪，其犯罪日期又
    在108年11月19日以前，符合數罪併罰之規定，自應合併定
    其應執行之刑。聲請人就受刑人所犯如附表編號1至6所示之
    罪，聲請定其應執行之刑，確屬正當，爰定其應執行刑如主
    文所示，並諭知易服勞役之折算標準。
四、另按定應執行刑，不僅攸關國家刑罰權之行使，於受刑人之
    權益亦有重大影響，除顯無必要或有急迫情形外，法院於裁
    定前，允宜予受刑人以言詞、書面或其他適當方式陳述意見
    之機會，程序保障更加周全等情，此有最高法院刑事大法庭
    110年度台抗大字第489號裁定意旨可供參照。查本案檢察官
    僅就受刑人所犯如附表編號1至6所示得易服勞役之6罪，聲
    請定其應執行之刑，牽涉案件情節均為侵占，尚屬單純，本
    院於裁量時，既受內、外部界限之約束，並予從寬酌定，應
    無損其聽審權，故本案尚無使受刑人另行陳述意見之必要。
五、依刑事訴訟法第477條第1項，刑法第53條、第51條第7款、
    第42條第3項前段，裁定如主文。
中    華    民    國   111    年     8    月    19    日
　　              刑事第十六庭  法  官  呂宜臻
以上正本證明與原本無異。
如不服本裁定，應於裁定送達後5 日內向本院提出抗告狀。
  　　　　　　　　　　　　　　　書記官　黃心姿
中　　華　　民　　國　　111 　年　　8 　　月　　24　　日
附表：
編號           1          2 3 罪名  侵占 侵占（聲請書誤載為竊盜） 侵占 宣告刑  罰金新臺幣6,000元 罰金新臺幣8,000元 罰金新臺幣6,000元 犯罪日期  107年6月1日 108年5月27日 108年2月中旬某日 偵查機關年度案號  臺灣臺北地方檢察署 108年度偵緝字第1291號 臺灣新北地方檢察署 108年度偵字第29012號 臺灣臺北地方檢察署 108年度偵字第23973號 最 後 事 實 審 法院 臺灣臺北地方法院 臺灣高等法院 臺灣臺北地方法院（聲請書誤載為臺灣高等法院）  案號 108年度易字第924號 109年度上易字第908號 109年度易字第457號（聲請書誤載為109年度上易字第1599號）  判決日期 108年10月24日 109年9月15日 109年7月21日（聲請書誤載為110年1月21日） 確 定 判 決 法院 同上法院 同上法院 同上法院（聲請書誤載為臺灣高等法院）  案號 同上案號 同上案號 同上案號（聲請書誤載為109年度上易字第1599號）  確定日期 108年11月19日 109年9月15日 109年9月24日（撤回上訴，聲請書誤載為110年1月21日） 備註  編號1至4經臺灣高等法院110年度聲字第1741號裁定應執行罰金新臺幣22,000元（其中罰金新臺幣6,000元已執畢）   

編號           4          5 6 罪名  侵占 侵占 侵占 宣告刑  罰金新臺幣7,000元 罰金新臺幣6,000元 罰金新臺幣10,000元 犯罪日期  108年6月14日 107年9月29日至30日間某時 108年1月4日 偵查機關年度案號  臺灣臺北地方檢察署 108年度偵字第23973號 臺灣桃園地方檢察署 108年度偵字第28419、28464號 臺灣桃園地方檢察署 108年度偵字第28419、28464號 最 後 事 實 審 法院 臺灣臺北地方法院（聲請書誤載為臺灣高等法院） 臺灣桃園地方法院 臺灣桃園地方法院  案號 109年度易字第457號（聲請書誤載為109年度上易字第1599號） 110年度易緝字第39號 110年度易緝字第39號  判決日期 109年7月21日（聲請書誤載為110年1月21日） 111年5月31日 111年5月31日 確 定 判 決 法院 同上法院（聲請書誤載為臺灣高等法院） 同上法院 同上法院  案號 同上案號（聲請書誤載為109年度上易字第1599號） 同上案號 同上案號  確定日期 109年9月24日（撤回上訴，聲請書誤載為110年1月21日） 111年6月28日 111年6月28日 備註  編號1至4經臺灣高等法院110年度聲字第1741號裁定應執行罰金新臺幣22,000元（其中罰金新臺幣6,000元已執畢） 編號5、6經臺灣桃園地方法院110年度易緝字第39號判決應執行罰金新臺幣15,000元